臺灣臺中地方法院刑事判決　　　　　 100年度交簡上字第26號
上　訴　人　臺灣臺中地方法院檢察署檢察官
被　　　告　黃楷皓
上列上訴人因被告過失傷害案件，不服本院99年度交簡字第210
號民國99年12月29日第一審簡易判決（起訴案號：99年度偵字第
17068號），提起上訴，本院管轄之第二審合議庭判決如下︰
    主    文
上訴駁回。
    犯罪事實及理由
一、本案經本院審理結果，認第一審判決認事用法及量刑均無不
    當，應予維持，除第一審簡易判決書犯罪事實及理由欄第2
    行記載「太平路」更正為「太原路」等語外，其餘均引用第
    一審簡易判決書記載之犯罪事實、證據及理由（如附件），
    並據被告黃楷皓於本院審理時坦白承認。
二、檢察官上訴意旨略以：被告因本案過失傷害犯行，致告訴人
    劉振美受有右踝關節損傷、膝、小腿及足踝開放性傷口、上
    肢挫傷、右側踝部韌帶撕裂性骨折、左手腕舟狀骨、月狀骨
    韌帶斷裂、左手腕三角纖維軟骨斷裂、左肩肩胛骨骨折之傷
    害，告訴人劉振美之女兒即告訴人劉○○（民國90年3月生
    ，真實姓名年籍詳卷）則受有臉及右膝挫傷之傷害，而告訴
    人劉振美所受之前揭傷害，尚非輕微，且被告犯後對告訴人
    劉振美、劉○○未為任何之賠償，難認真有悔意，原審疏未
    慎酌告訴人劉振美受傷之情尚非輕微，且被告尚未與告訴人
    二人達成和解，僅量處被告拘役40日，量刑實屬過輕，爰依
    法提起上訴，請求撤銷原判決，更為適當合法之判決等語。
三、惟查：
  (一)按關於刑之量定，係實體法上賦予法院得為自由裁量之事項
    ，苟已斟酌刑法第57條各款所列情狀，而未逾越法定刑度，
    或濫用其權限，即不得任意指摘為違法（最高法院72 年度
    臺上字第6696號、75年度臺上字第7033號判例、95年度臺上
    字第7315號、第7364號判決均可參照）。且在同一犯罪事實
    與情節，如別無其他加重或減輕之原因，下級審法院量定之
    刑，亦無過重或失輕之不當情形，則上級審法院對下級審法
    院之職權行使，原則上應予尊重（最高法院85年度臺上字第
    2446號判決參照）。
  (二)核被告所為，係犯刑法第284條第1項前段之過失傷害罪，其
    法定刑度為「六月以下有期徒刑、拘役或五百元以下罰金」
    ，且參諸刑法第33條第4款規定：「拘役：一日以上，六十
    日未滿」，原審以被告罪證明確，因之適用刑事訴訟法第44
    9條第2項、第454條第1項，刑法第284條第1項前段、第55條
    、第62條前段、第41條第1項前段，刑法施行法第1條之1等
    規定，以被告因一過失行為，同時造成告訴人劉振美及劉○
    ○二人受有前揭傷害，為想像競合犯，依刑法第55條規定從
    一重處斷；又被告於肇事後，於有偵查權限之人知悉犯罪人
    之前，主動向處理事故之員警陳明自己係肇事者及陳述肇事
    經過，為對於未發覺之罪自首而接受裁判，爰依刑法第62條
    前段之規定減輕其刑。原審復已審酌被告無犯罪紀錄、素行
    尚佳，本案犯罪後坦承犯行之態度，及本案被告之過失程度
    、告訴人劉振美之過失程度、告訴人二人所受之傷害程度，
    暨被告迄未與告訴人二人達成和解，並敘明和解係雙方當事
    人相互讓步之結果，牽涉雙方之認知、請求之金額、支付能
    力及損害情形，告訴人等仍得另以民事程序訴請賠償等一切
    情狀，而於法定刑度內量處被告拘役40日，並諭知易科罰金
    之折算標準，自難謂原審有何違法失當之處。至於民事損害
    賠償，本應由雙方循民事訴訟途徑，依據告訴人提出實際所
    受損害之證明，由民事法院依法裁判，始為正途，自不能在
    原審業已考量雙方尚未達民事和解的客觀情狀及告訴人二人
    所受損害之程度，而於法定刑度內量處被告拘役40日，並諭
    知易科罰金之折算標準後，再以相同事由，請求量處被告更
    重的刑度。從而，原審量刑並無違法失當之處，上訴人以原
    審判決量刑過輕為由提起上訴，為無理由，應駁回其上訴。
據上論斷，應依刑事訴訟法第455條之1第1項、第3項、第368條
、第373條，判決如主文。
中    華    民    國   100    年    4     月    29    日
              刑事第十四庭  審判長法  官  林美玲
                                  法  官  黃裕仁
                                  法  官  何世全
以上正本證明與原本無異。
不得上訴。
                                  書記官  陳建分
中    華    民    國   100    年    4     月    29    日